---
title: "part2_ R Notation"
author: "Rongbing Xv"
date: "2023-08-11"
output: 
  html_document:
    theme: cosmo
    code_folding: show
    highlight: tango
    toc: true
    toc_float: true
params:
  spotlight: "Houston"
---

```{r setup, include=FALSE}
knitr::opts_chunk$set(echo = TRUE)
```

# 6. R Notation -R符号系统 学习

上一节中，我们创建了一副扑克牌：

```{r}
deck = data.frame(face = c("king", "queen", "jack", "ten", "nine", "eight", "seven", "six",
                          "five", "four", "three", "two", "ace", "king", "queen", "jack", "ten", 
                          "nine", "eight", "seven", "six", "five", "four", "three", "two", "ace", 
                          "king", "queen", "jack", "ten", "nine", "eight", "seven", "six", "five", 
                          "four", "three", "two", "ace", "king", "queen", "jack", "ten", "nine", 
                          "eight", "seven", "six", "five", "four", "three", "two", "ace"),
                  suit = c("spades", "spades", "spades", "spades", "spades", "spades", 
                          "spades", "spades", "spades", "spades", "spades", "spades", "spades", 
                          "clubs", "clubs", "clubs", "clubs", "clubs", "clubs", "clubs", "clubs", 
                          "clubs", "clubs", "clubs", "clubs", "clubs", "diamonds", "diamonds", 
                          "diamonds", "diamonds", "diamonds", "diamonds", "diamonds", "diamonds", 
                          "diamonds", "diamonds", "diamonds", "diamonds", "diamonds", "hearts", 
                          "hearts", "hearts", "hearts", "hearts", "hearts", "hearts", "hearts", 
                          "hearts", "hearts", "hearts", "hearts", "hearts"),
                  value = c(13, 12, 11, 10, 9, 8, 7, 6, 5, 4, 3, 2, 1, 13, 12, 11, 10, 9, 8, 
                           7, 6, 5, 4, 3, 2, 1, 13, 12, 11, 10, 9, 8, 7, 6, 5, 4, 3, 2, 1, 13, 12, 11, 
                           10, 9, 8, 7, 6, 5, 4, 3, 2, 1))
head(deck)
```

现在需要进行发牌和洗牌。

## 6.1Selecting Values（发一张牌）

R的符号系统，允许我们使用数据框的名称，后跟一对硬括号：来提取数据框中的值：

`deck[ , ]`

R 将使用第一个索引对数据帧的行进行子集化，并使用第二个索引对列进行子集化。

可以使用以下方式创建索引:

-   Positive integers

-   Negative integers

-   Zero

-   Blank spaces

-   Logical values

-   Names

### 6.1.1正整数索引

R Notion使用线性代数的ij表示法，假设我们要提取数据框第一行的值，可进行如下操作：

```{r}
deck[1,]
deck[1,c(1,2,3)]
deck[1,1:3]
# 三种形式均可
```

可在`deck[]` 函数添加drop=false参数来返回单列数据，否则在提取单列数据时R会以向量的形式返回。

```{r}
deck[,1]
deck[,1,drop=FALSE]
```

### 6.1.2负整数索引

索引时负整数的作用与正整数完全相反。R 将返回除负索引中的元素之外的所有元素。

```{r}
deck[-(2:52), 1:3] ## face   suit value ## king spades    13
```

### 6.1.3 Zero

```{r}
deck[0, 0] ## data frame with 0 columns and 0 rows，返回空的对象
```

### 6.1.4 Blank Spaces 

使用空格告诉 R 提取维度中的每个值

```{r}
deck[1, ] 
```

### 6.1.5 Logical Values 逻辑值

```{r}
deck[1, c(TRUE, TRUE, FALSE)]
```

R 将返回对应于 a 的每一行TRUE对应的元素。

### 6.1.6 Names 

按数据框中列的名称返回元素，可用于提取自己需要的变量数据：

```{r}
deck[1, c("face", "suit", "value")]
```

## 6.2 发牌

建立一个每次发牌组中第一张牌的函数：

```{r}
deal = function(deck){
  deck[1,]
}
deal(deck)
```

## 6.3 Shuffle the Deck 洗牌

此处，可以使用`sample()`函数实现对每行数据随机排列：

```{r}
random = sample(1:52,size = 52)#利用不放回抽样生成随机排列
random
deck_r = deck[random,]#实现"洗牌"
deck_r
```

把上述操作包装成一个洗牌函数：

```{r}
shuffle = function(deck){
  random = sample(1:52,size = 52)
  deck_r = deck[random,]
}
deck_r1=shuffle(deck)
deal(deck_r1)#实现每洗一次牌，然后发一张牌
```

把以上步骤总和起来，实现每洗一次牌同时发一张牌。

## 6.4美元符号和双括号

可以使用`$`语法从数据框和列表中提取值。（通常用于提取数据集中的变量）

```{r}
mean(deck$value) #提取deck数据集中的变量value并计算均值
```

双括号：

如果把列表想象成装载有货物的火车，那么单层括号`[]`返回某一节车厢，双层括号`[[]]`返回该车厢内的\"货物\"。例如：

```{r}
lst <- list(numbers = c(1, 2), logical = TRUE, strings = c("a", "b", "c"))
lst[1]#单层括号
lst[[1]]
```
